# 权益法核算

提问人：jangyanbo 时间：2015-04-20 17:13:28
陈老师好：关于权益法核算的问题向您请教，甲集团公司 2014 年度 7 月丧失子公司的控制权并保持重大影响，此子公司是 2013 年度 1月取得控制权的， 2013 年度该集团公司对其的长期投资是 1000 万元，大于当时的子公司可辨认的净资产，请问 2014 年度丧失控制权的情况下，是否需要对可比期间的长期股权投资进行追述调整呢，如果可追溯调整的话，那么 2013 年度的甲公司是对其子公司的核算状态甲上追溯调整的损益的话如何理解呢。

回答人：chenyiwei
甲公司的个别报表层面需对剩余股权视同最初取得时即采用权益法核算进行追溯调整，相应调整个别报表中的前期数据。合并报表层面按《企业会计准则第 33 号——合并财务报表（ 2014 年修订）》第五十条规定处理，不存在追溯调整比较数据问题。

提问人：jangyanbo 时间：2015-04-20 19:45:30
那么 2013 年度的甲公司是对其子公司的核算状态甲上追溯调整的损益的话如何理解呢。比如说 2013 年度对其长投是 1000 万元， 2014 年度丧失控制权追溯调整 2013 年度损益是 100 万，那么 2013 年度的长期投资是 1100 万元，如何理解呢，还是在 2013 年度的长期投资要调整到与子公司净资产按照剩余持股比例计算的数额呢（假如说一开始投资的时候长投与子公司净资产相符）

回答人：chenyiwei
仅对剩余股权比例部分追溯为权益法核算并调整。相对于实际处置的股权比例的部分在 2013 年末的个别报表中仍保持按成本计量。

提问人：jangyanbo 时间：2015-04-20 21:03:30
哪也就是说的期初 2013 年度的长期投资是 1100 万元，如何理解这个数额呢

回答人：chenyiwei
这确实比较难以理解，实际上是权益法和成本法的混合。在IFRS下无对应的参考规定。可将其理解为现行会计准则下的规则性规定，直接照此执行即可。